【裁判字號】    97,訴,34
【裁判日期】    970327
【裁判案由】    違反槍砲彈藥刀械管制條例
【裁判全文】
臺灣桃園地方法院刑事判決                97年度訴字第34號
公  訴  人  臺灣桃園地方法院檢察署檢察官
被      告  甲○○
指定辯護人  本院公設辯護人乙○○
上列被告因違反槍砲彈藥刀械管制條例案件，經檢察官提起公訴
（96年度偵字第15838號），本院判決如下：
    主  文
甲○○未經許可運輸槍砲之主要組成零件，處有期徒刑壹年捌月
，併科罰金新台幣伍萬元，罰金如易服勞役，以新台幣壹仟元折
算壹日。緩刑伍年。扣案之口徑伍點伍厘米空氣槍槍管貳支（槍
管管制編號BC01317、BC01330號）均沒收之。
    事  實
一、甲○○明知未經許可，不得運輸槍砲之主要組成零件，竟基
    於運輸槍砲之主要組成零件及私運管制進出口物品進入台灣
    之犯意，於民國95年10月間某日，在其位於桃園縣中壢市○
    ○路965號11樓之2住處透過網際網路向美國AIR GUN SMITH
    網站，以信用卡線上付款新台幣3千元之代價，購買美國AIR
    FORCE廠MODEL R0401具12條右旋來複線之口徑5.5mm 空氣槍
    槍管2支（槍管管制編號BC01317、BC01 330號），屬槍砲主
    要組成零件，亦屬管制進口之物品（為行政院公告之管制物
    品項目及其數額之甲類管制進出口物品），以國際快捷郵件
    包（發遞單號：EＺ000000000US）方式，利用不知情之中華
    郵政股份有限公司人員將之運輸入境，經財政部台北關稅局
    台北郵局支局查驗時發覺而查獲，並扣得上開槍管2枝。
二、案經台北市政府警察局大安分局報請臺灣桃園地方法院檢察
    署檢察官偵查起訴。
    理  由
一、證據能力之判斷：
  (一)按被告之自白，非出於強暴、脅迫、利誘、詐欺、疲勞訊問
    、違法羈押或其他不正之方法，且與事實相符者，得為證據
    ，刑事訴訟法第156 條第1 項定有明文。被告甲○○並未抗
    辯其於警詢、檢察官偵查中及本院審理時之自白有非任意性
    之情形，本院亦查無明顯事證，有不正詢問之情，應認其自
    白具有任意性，且與事實相符（如下述）而有證據能力。
  (二)內政部警政署刑事警察局96年4 月26日刑鑑字第0960005116
    7 號槍彈鑑定書，係該局依檢察機關概括授權執行鑑定職務
    所出具之書面鑑定報告，依刑事訴訟法第208 條第1 項規定
    無須準用鑑定人具結之規定，且屬同法第159 條第1 項之法
    律另有規定之傳聞例外，自得作為證據。
  (四)扣案口徑5.5mm空氣槍槍管2支（槍管管制編號BC01317、BC0
    1330號），並非供述證據，無傳聞法則之適用，與本案具有
    關聯性，且上開物證經司法警察合法取得，具有證據能力。
二、認定事實所憑之證據及理由：
  (一)前開犯罪事實，業經被告甲○○於警詢、偵訊及本院審理時
    均坦承不諱（見96年度偵字第15838 號偵查卷第5 至8 頁、
    第38至40頁、本院96年度審訴字第664 號卷第17頁、本院97
    年度訴字第34號卷97年3 月13日審判筆錄第4 至11頁），且
    有扣案口徑5.5mm空氣槍槍管2支（槍管管制編號BC01317、
    BC01330號）可佐，復有槍管照片附卷可證。又扣案之槍管2
    支，經送內政部警政署刑事警察局鑑定結果，認均係口徑5.
    5mm空氣槍槍管，均內具12條右旋來複線，且均係屬內政部
    86年11月24日台（86）內警字第8670683號公告之槍砲彈藥
    主要組成零件，有內政部警政署刑事警察局96年4月26日刑
    鑑字第0960051167號槍彈鑑定書及內政部96年5月10日內授
    警字第0960870737號函在卷可稽。復有財政部台北關稅局台
    北郵局支局96年3月28日北郵驗二字第0961000017號函及國
    際快捷郵件包（發遞單號：EＺ000000000US）各1件在卷可為
    佐證。可證扣案槍管確係被告私運入境無誤。
  (二)雖被告甲○○曾辯稱：訂貨當時不知違法，等後來知道時，
    有以電子郵件通知對方退訂，但貨已經寄出云云，惟查，被
    告雖辯稱已經退定云云，然被告供稱聯絡往來之電子郵件均
    已刪除，且迄未能提供具體事證以供調查，以實其說，所辯
    尚難遽採。
  (三)綜上，本件事證明確，被告甲○○犯行足可認定，應依法論
    科。
三、論罪科刑之依據：
    查扣案口徑5.5mm空氣槍槍管2支（槍管管制編號BC01317、
    BC01330號），依內政部86年11月24日台（86）內警字第
    8670683號公告所示，均屬槍枝之主要組成零件，非經中央
    主管機關許可，不得運輸。另由行政院依懲治走私條例第2
    條第4項規定於79年3月30日以（79）台財字第06181號公告
    之「管制物品項目及其數額」觀之，槍枝零件確屬甲種第一
    類之管制進出口物品無訛。另按刑法上所謂運送，係指載運
    輸送而言，而懲治走私條例第2條第1項之私運管制物品進出
    口罪之所謂「私運」係指以非法方式，未經向海關申報而運
    輸管制物品進口、出口逾公告數額者，均足當之；另所謂「
    進出口」，係指出入國界而言，又所謂持有，係指在實力支
    配管領之下而言，當在持有狀態中，尚含括運送及出入國界
    之行為時，自不能僅論持有罪責，而置運送及走私之罪責於
    不論。是核被告所為，係犯槍砲彈藥刀械管制條例第13條第
    1項之未經許可運輸槍砲主要組成零件罪及懲治走私條例第2
    條第1項之私運管制物品進口罪（此罪名起訴書犯罪事實已
    記載被告未經許可私運槍砲主要組成零件進口，然公訴人漏
    未論及此法條）。被告運輸槍砲之主要組成零件前後非法持
    有槍砲之主要組成零件之低度行為，應為運輸槍砲之主要組
    成零件之高度行為所吸收，不另論罪。被告利用不知情之中
    華郵政股份有限公司人員將之運輸入境，以遂其運輸、走私
    槍砲主要組成零件之犯行，為間接正犯。被告以一運輸行為
    ，同時觸犯前開二罪名，為想像競合犯，應從較重之運輸槍
    砲主要組成零件罪處斷。公訴人雖漏未起訴懲治走私條例第
    2條第1項，然此核與起訴之事實有想像競合犯關係，屬裁判
    上一罪，本院自得一併審理，附此敘明。爰審酌被告畢業於
    清雲大學電子工程系，現任職新店家樂福公司銷售經理，有
    正當職業，其蒐集購買槍砲組成零件收藏為其單純之嗜好，
    是其雖自美國運輸槍砲主要組成零件入境，然其行為核與一
    般不法之徒非法運輸槍枝主要組成零件入境組裝後，擁槍自
    重，用之恐嚇勒索、欺壓善良之情全然不同，是其所為固有
    違法，惟其情節洵屬輕微，且所運輸入境之槍管僅2支，亦
    無證據證明可組成完整之槍枝，對社會治安之危害尚屬輕微
    ，及其針對運輸槍砲主要組成零件入境之行為坦承不諱之犯
    後態度等一切情狀，且被告甲○○雖於89年間因違反著作權
    法案件曾受有期徒刑6月、緩刑3年之宣告，然緩刑期滿未經
    撤銷，刑之宣告失其效力等情，有臺灣高等法院被告全國前
    案紀錄表可徵，若以所犯本件法定刑處3年以上10年以下有
    期徒刑、併科新台幣7百萬元以下罰金相較，客觀上以一般
    國民生活經驗法則為之檢驗，應屬情輕法重，且足以引起一
    般人之同情，縱處以最低刑有期徒刑3年，仍屬過重，犯罪
    情狀尚堪憫恕，爰依刑法第59條規定酌減其刑，量處如主文
    所示之刑，並就併科罰金部份諭知易服勞役之折算標準。又
    被告甲○○雖於89年間因違反著作權法案件曾受有期徒刑6
    月、緩刑3年之宣告，然緩刑期滿未經撤銷，刑之宣告失其
    效力等情，有臺灣高等法院被告全國前案紀錄表在卷可稽，
    其因一時失慮，偶罹刑典，經此刑之宣告後，應知警惕而無
    再犯之虞，本院認所宣告之刑以暫不執行為適當，併予宣告
    緩刑5年，以啟自新。扣案口徑5.5mm空氣槍槍管2支（槍管
    管制編號BC01317、BC01330號）均為違禁物，應依刑法第38
    條第1項第1款規定宣告沒收。
四、據上論斷，應依刑事訴訟法第299 條第1 項前段，槍砲彈藥
    刀械管制條例第13條第1 項，懲治走私條例第2 條第1 項、
    第11條，刑法第11條前段、第55條、第59條、第42條第2 項
    、第74條第1 項第1 款、第38條第1 項第1 款，判決如主文
    。
本案經檢察官丁俊成到庭執行職務。
中    華    民    國    97    年    3    月    27    日
                  刑事第六庭  審判長法  官  黃梅淑
                                    法  官  錢建榮
                                    法  官  宣玉華
以上正本證明與原本無異。
如不服本判決，應於判決送達後10日內向本院提出上訴狀（應附
繕本），其未敘述上訴理由者，應於上訴期間屆滿後20日內補提
理由書狀於本院，上訴於臺灣高等法院。
                                    書記官   楊郁馨
中    華    民    國    97    年    3    月    27    日
附錄本案論罪科刑法條：
槍砲彈藥刀械管制條例第13條
未經許可，製造、販賣或運輸槍砲、彈藥之主要組成零件者，處
3 年以上10年以下有期徒刑，併科新台幣700 萬元以下罰金。
未經許可，轉讓、出租或出借前項零件者，處1 年以上7 年以下
有期徒刑，併科新台幣500 萬元以下罰金。
意圖供自己或他人犯罪之用，而犯前二項之罪者，處5 年以上有
期徒刑，併科新台幣1 千萬元以下罰金。
未經許可，持有、寄藏或意圖販賣而陳列第1 項所列零件者，處
6 月以上5 年以下有期徒刑，併科新台幣300 萬元以下罰金。
第1項 至第3 項之未遂犯罰之。
懲治走私條例第2條
私運管制物品進口、出口逾公告數額者，處7 年以下有期徒刑，
得併科新臺幣3 百萬元以下罰金。
以犯前項之罪為常業者，處3 年以上10年以下有期徒刑，得併科
新臺幣5 百萬元以下罰金。
第 1 項之未遂犯罰之。
第 1 項所稱管制物品及其數額，由行政院公告之。


司法院資訊處製作；財團法人民間司法改革基金會備份。
